臺灣臺北地方法院民事判決
109年度訴字第8626號
原      告  彰化商業銀行股份有限公司

法定代理人  凌忠嫄  
訴訟代理人  莊偉廷  
            郭怡伶  
被      告  禮驅工程有限公司


兼
法定代理人  張燕芳  

法定代理人  林  易  
            林秉謙  

上列當事人間請求清償借款事件，本院於民國111年3月17日言詞
辯論終結，判決如下：
    主      文
被告應連帶給付原告新臺幣肆佰捌拾肆萬元，及如附表所示之利
息、違約金。
訴訟費用新臺幣肆萬捌仟玖佰壹拾陸元由被告連帶負擔。
    事實及理由
壹、程序方面
一、按當事人得以合意定第一審管轄法院。但以關於由一定法律
    關係而生之訴訟為限。前項合意，應以文書證之，民事訴訟
    法第24條定有明文。經查，兩造約定以本院為第一審管轄法
    院，有原告提出之保證書第8條、授信約定書第31條約定為
    憑（本院卷第21、29頁），是本院就本件訴訟有管轄權，先
    予敘明。
二、次原告於判決確定前，得撤回訴之全部或一部。但被告已為
    本案之言詞辯論者，應得其同意，民事訴訟法第262條第1項
    定有明文。原告起訴時，原聲明請求林鵬、林易及林秉謙於
    繼承林禮驅遺產範圍內，與被告張燕芳及禮驅工程有限公司
    （下稱禮驅公司）連帶給付新臺幣（下同）484萬元及如附
    表所示利息、違約金（本院卷第9頁），嗣於民國110年1月2
    0日具狀撤回對林鵬、林易及林秉謙之訴（本院卷第125至12
    7頁），其3人未為本案之言詞辯論，無須得其等同意，本院
    對此撤回之部分，毋庸加以裁判，併此敘明。
貳、實體方面
一、原告主張：被告禮驅公司邀同張燕芳及訴外人林禮驅為連帶
    保證人，於109年2月26日與伊簽訂保證書及授信約定書，約
    定張燕芳及林禮驅應就禮驅公司對伊所負債務於本金新臺幣
    （下同）5000萬元為限額暨其利息、遲延利息、違約金、損
    害賠償金、相關費用及其他從屬於主債務之負擔，與禮驅公
    司負連帶清償之責。嗣禮驅公司於109年5月27日與伊簽訂一
    般週轉金借款契約及動撥申請書兼債權憑證，向伊借款484
    萬元，約定借款期間為109年5月27日起至109年8月27日止，
    借款利息按伊基準利率（季調）加碼週年利率1.25%機動計
    息（被告未依約還款時為週年利率3.83%），被告應自借款
    日起按月於每月27日付息，本金於借款期間屆滿時全數清償
    ，並約定倘經票據交換所通知拒絕往來，債務視為全部到期
    ，除依上開利率計付遲延利息外，另應給付逾期在6個月內
    部分，按遲延利率10%、逾期超過6個月部分，按遲延利率20
    %計付之違約金。詎禮驅公司自109年6月27日起即未依約還
    款，且於109年8月7日遭票據交換所列為拒絕往來戶，依約
    債務視為全部到期，尚欠伊本金484萬元及如附表所示之利
    息、違約金未給付，張燕芳既為上開債務之連帶保證人，自
    應與禮驅公司負連帶清償之責。為此，爰依消費借貸及連帶
    保證之法律關係提起本件訴訟等語。並聲明：如主文第1項
    所示。
二、被告未於言詞辯論期日到場，亦未提出準備書狀作何聲明或
    陳述。
三、經查，原告主張之上開事實，業據其提出與所述相符之授信
    約定書、保證書、借款契約、動撥申請書兼債權憑證、禮驅
    公司及張燕芳聯徵資料、利率表、帳務資料等件為證（本院
    卷第19至71、335至341頁）。被告經合法通知，未於言詞辯
    論期日到場，亦未提出書狀答辯供本院斟酌，惟依上開證據
    ，已堪信上情為真正。從而，原告依消費借貸及連帶保證之
    法律關係，請求被告給付如主文第1項所示之本金、利息及
    違約金，為有理由，應予准許。
四、本件訴訟費用確定如主文第2項所示金額。
五、訴訟費用負擔之依據：民事訴訟法第85第2項。 
中　　華　　民　　國　　111 　年　　3 　　月　　30　　日
                  民事第六庭    法　官　蕭清清
以上正本係照原本作成。
如對本判決上訴，須於判決送達後20日內向本院提出上訴狀。如
委任律師提起上訴者，應一併繳納上訴審裁判費。
中　　華　　民　　國　　111 　年　　3 　　月　　30　　日
                                書記官  林家鋐